【裁判字號】    98,交聲,227
【裁判日期】    980313
【裁判案由】    交管條例聲異
【裁判全文】
臺灣板橋地方法院交通事件裁定         98年度交聲字第227號
原處分機關  交通部公路總局臺北區監理所
異  議  人
即受處分人  甲○○
上列受處分人因違反道路交通管理處罰條例案件，不服交通部公
路總局臺北區監理所中華民國98年1 月19日北監自裁字裁40-CG0
000000號裁決處分（舉發案號：臺北縣政府警察局97年12月18日
北縣警交字第CG0000000 號），聲明異議，本院裁定如下：
    主  文
異議駁回。
    理  由
一、原處分意旨略以：異議人即受處分人甲○○所有之車號3750
    -EN 號自用小客車，於民國97年11月30日18時10分許，經人
    駕駛行經臺北縣八里鄉臺15線龍米路與龍形三街口（往臺北
    ），因有「駕車行經有燈光號誌管制之交岔路口闖紅燈」之
    違規行為，經臺北縣政府警察局執勤員警以科學儀器拍照取
    得證據資料後，製單對於該車所有人即異議人逕行舉發，並
    查證違規屬實，爰依道路交通管理處罰條例第53條第1 項規
    定裁處罰鍰新臺幣（下同）2,700 元，並依同條例第63條第
    1 項第3 款規定（漏引第3 款）記違規點數3 點。
二、異議意旨略以：異議人行經違規地點時，交通號誌正亮黃燈
    ，因該路口的路燈皆不亮，視線極度不良，為了行車安全，
    特降低行車速度。行至路口中間時，號誌轉為紅燈，因背後
    燈光不足，不易倒車，故繼續向前行駛。異議人是因該交岔
    路路燈皆不亮而審慎慢行所致，並非有意闖紅燈。而經臺北
    縣政府警察局函覆，以「遇紅燈亮起2 秒3 才超越停止線」
    ，但由照片尚可看出本車已超越停止線一段距離，惟天暗不
    易判斷。請提供本車前輪跨越終止線時是黃燈幾秒，及在黃
    燈4 秒時，本車之確實位置，即可證明異議人並未闖紅燈云
    云。
三、按汽車駕駛人，行經有燈光號誌管制之交岔路口闖紅燈者，
    處1,800 元以上5,400 元以下罰鍰，並記違規點數3 點，道
    路交通管理處罰條例第53條第1 項、第63條第1 項第3 款定
    有明文。又汽車駕駛人有闖紅燈、或經以科學儀器取得證據
    資料證明其行為違規之情形，當場不能或不宜攔截製單舉發
    者，得逕行舉發；逕行舉發，應記明車輛牌照號碼、車型等
    可資辨明之資料，以汽車所有人為被通知人製單舉發，同條
    例第7 條之2 第1 項第1 款、第7 款、同條第4 項亦規定明
    確。
四、本院判斷：
（一）本件異議人即受處分人甲○○所有之車號3750-EN 號自用
      小客車，於97年11月30日18時10分許，經人駕駛行經臺北
      縣八里鄉臺15線龍米路與龍形三街口（往臺北），因有「
      駕車行經有燈光號誌管制之交岔路口闖紅燈」之違規行為
      ，經臺北縣政府警察局執勤員警以科學儀器拍照取得證據
      資料後，製單對於該車所有人即異議人逕行舉發，並指定
      應到案日期，嗣異議人依限提出申訴，經原處分機關函請
      舉發單位查復，並綜合相關資料審查結果，認上開違規屬
      實，而依道路交通管理處罰條例53條第1 項規定裁處罰2,
      700 元，並依同條例第63條第1 項第3 款規定（漏載第3
      款）記違規點數3 點等情，此有採證相片2 張、舉發通知
      單、交通違規案件陳訴書、臺北縣政府警察局98年1 月15
      日北縣警交字第0980004244號書函、違反道路交通管理事
      件裁決書等各1 件附卷可稽。
（二）異議人亦坦承其於上揭時、地，確有駕駛其所有之上開自
      用小客車通過該路口之事實。雖異議人以前揭情詞置辯，
      ，惟查：觀諸卷附採證照片2 幀，顯係一般自動拍照設備
      所攝得者，可知違規現場交岔路口之車道停止線前方係設
      有感應線圈，該儀器配合號誌燈同時運作拍攝採證照片。
      而採證照片上方黑框內之數據，上1 行「0000 00-00-00
      」代表拍攝時間、日期（即2008年11月30日18時10分），
      中欄左邊「1 」為車道別（表示內車道），「Y40 」代表
      現場號誌由黃燈變成紅燈之間隔時間有4.0 秒，中欄右邊
      「R023」及「R031」代表第1 、2 張照片係在變成紅燈後
      經過2.3 秒及3.1 秒分別拍攝，下欄左邊「050F」為案件
      流水號碼，第1 張照片下欄右邊顯示「1745」為拍攝地點
      代號，第2 張照片顯示「V ＝34」則為測得車速時速34公
      里等情，此為本院承辦道路交通案件職務上所已知。準此
      ，堪認異議人當時駕駛自用小客車，係於現場燈光管制號
      誌變為紅燈後2.3 秒駛至第1 張採證照片所示位置（車尾
      甫通過龍米路車道停止線），嗣於變為紅燈後3.1 秒以時
      速34公里之車速駛至第2 張採證照片所示位置（全車進入
      龍形三街車道範圍）。是臺北縣政府警察局98年1 月15日
      北縣警交字第0980004244號書函所示：「旨揭自用小客車
      ，於97年11月30日18時10分，行經本縣八里鄉臺15線龍米
      路與龍形三街口（往臺北）遇紅燈亮起2 秒3 才超越停止
      線（駛壓感應圈）被拍攝第1 張照片，仍未煞停以車速34
      公里繼續前進，紅燈亮後3 秒1 再被儀器拍攝第2 張照片
      ，況且號誌燈之運轉由綠燈變黃燈需4 秒再變紅燈，其間
      有足夠時間讓駕駛人採取煞停措施」等語，自屬有據。從
      而，本件異議人駕駛自用小客車有闖紅燈之違規事實，甚
      為明確。異議人上揭所辯，經核均無理由，洵難憑以脫免
      處罰。
五、綜上所述，本件舉發單位認異議人所有之自用小客車，於上
    揭時、地，經人駕駛有「駕車行經有燈光號誌管制之交岔路
    口闖紅燈」之違規行為，經以科學儀器拍照取得證據資料後
    ，因當場不能或不宜攔截製單舉發，對於該車之所有人即異
    議人逕行舉發，異議人依限到案提出申述後，原處分機關依
    道路交通管理處罰條例第53條第1 項、第63條第1 項第3 款
    及違反道路交通管理事件統一裁罰基準表之規定，裁處罰鍰
    2,700 元，並記違規點數3 點，均屬有據，核無違法或不當
    之處。異議人執持前詞，對原處分機關所為之裁決處分聲明
    異議，為無理由，應予駁回。
六、依道路交通管理處罰條例第87條第2 項，道路交通案件處理
    辦法第19條，裁定如主文。
中    華    民    國    98    年    3     月    13    日
                  交通法庭  法  官  朱嘉川
以上正本證明與原本無異。
如不服本裁定應於送達後5 日內向本院提出抗告狀。
                            書記官  陳聖儒
中    華    民    國    98    年    3     月    13    日


司法院資訊處製作；財團法人民間司法改革基金會備份。
